臺灣臺南地方法院臺南簡易庭民事裁定
109年度南簡字第95號
上  訴  人
即  原  告  尚海國際開發有限公司

法定代理人  楊月華  


被  上訴人
即  被  告  陳秀桃  
            陳見利（即錢翠蓮之繼承人）

            陳瑩禎（即錢翠蓮之繼承人）

上列當事人間請求確認租賃關係存在事件，上訴人對於本院民國
109年11月23日109年度南簡字第95號第一審判決不服，提起第二
審上訴，本院裁定如下：
    主    文
上訴人應於本裁定送達翌日起五日內，繳納第二審裁判費新臺幣
伍萬玖仟肆佰壹拾伍元，逾期不補正，即駁回其上訴。
　　理　　由
一、按提起民事第二審上訴，應依民事訴訟法第77條之16之規定
    繳納裁判費，此為必須具備之程式。上訴不合程式或有其他
    不合法之情形而可以補正者，原第一審法院應定期間命其補
    正，如不於期間內補正，應以裁定駁回之，同法第442條第2
    項亦有明文。復按因租賃權涉訟，其租賃定有期間者，以權
    利存續期間之租金總額為準；其租金總額超過租賃物之價額
    者，以租賃物之價額為準，同法第77條之9前段亦有明定。
二、經查：
　㈠上訴人起訴主張，其向被上訴人陳秀桃、訴外人錢翠蓮承租
    臺南市○○區○○○段000○00000○000○000地號土地上之同段4114
    建號、門牌號碼臺南市○○區○○○街00巷0號、6號建物及停車
    場（下稱系爭租賃物），雙方約定租賃期間自民國100年11
    月1日起至105年10月31日止，共5年，被上訴人陳秀桃、錢
    翠蓮並同意上訴人不違反租賃契約約定事項時，於租期屆滿
    可繼續承租5年。詎被上訴人竟不同意續約，惟上訴人業經
    本院106年度訴字第368號判決認定，其並未違反租賃契約，
    依租賃契約第2條第2項約定，上訴人得繼續承租5年，租賃
    期間應至110年10月始屆滿，爰依法請求確認兩造就系爭租
    賃物自105年11月1日起至110年10月31日止有租賃關係存在
    等語。經本院於109年11月23日以109年度南簡字第95號判決
    駁回在案，上訴人不服，提起第二審上訴，其上訴聲明為：
    ⒈原判決廢棄，⒉確認兩造間就系爭租賃物有租賃關係存在。
　㈡上訴人之請求核屬因租賃權而涉訟，其提起上訴之訴訟標的
    價額應依民事訴訟法第77條之9前段規定核定之，而依上訴
    人起訴時所提出之不動產租賃契約（見補字卷第25頁），租
    金為每月新臺幣（下同）6萬5,000元，上訴人主張其得繼續
    承租5年，則本件租賃權利存續期間之租金總額合計為390萬
    元（計算式：6萬5,000元×12月×5年＝390萬元）。又系爭租
    賃物其中1筆土地即臺南市○○區○○○段000地號土地之價值已
    高達1336萬3,200元（計算式：面積384平方公尺×公告土地
    現值3萬4,800元/平方公尺＝1336萬3,200元，見本院卷第31
    頁土地登記第一類謄本），上開租金總額390萬元並未超過
    系爭租賃物之價值，則上訴人提起上訴之訴訟標的價額應以
    租金總額390萬元核定之。
　㈢從而，上訴人提起上訴之訴訟標的價額為390萬元，應徵收第
    二審裁判費5萬9,415元，未據上訴人繳納，茲依民事訴訟法
    第436條之1第3項、第442條第2項前段規定，限上訴人於本
    裁定送達翌日起5日內如數向本院繳納，逾期不補正，即駁
    回其上訴。
三、爰裁定如主文。 　
中　　華　　民　　國　　110 　年　　1 　　月　　12 　日
                  臺南簡易庭  法  官  陳尹捷
以上正本證明與原本無異。
如不服本裁定關於訴訟標的價額之核定，得於收受裁定正本後10
日內向本院提出抗告狀，並繳納抗告裁判費新臺幣1,000元整；
其餘關於命補繳裁判費部分，不得抗告。
中　　華　　民　　國　　110 　年　　1 　　月　　12　　日
                              書記官　曾美滋